臺灣高等法院高雄分院刑事附帶民事訴訟判決
　　　　　　　　　　　　　　　　　　 100年度附民字第64號
原　　　告　徐惠珍
被　　　告　強力夫
上列被告因妨害自由等案件（本院100 年度上易字第562 號），
經原告提起附帶民事訴訟，請求損害賠償，本院判決如下：
    主  文
被告強力夫應給付原告徐惠珍新台幣拾萬元，及自民國100 年12
月13日起至清償日止，按年息百分之五計算之利息。
原告其餘之訴駁回。
    事實及理由
一、原告起訴主張：被告強力夫：(一)、99年1 月18日上午，在原
    告任職之國泰人壽辦公室大樓1 樓騎樓，強行取下徐惠珍插
    在系爭機車鑰匙孔之鑰匙拒不返還，妨害原告徐惠珍騎乘機
    車之權利。(二)、99年3 月22日上午9 時許，將標題、內容為
    我們應以國泰為榮，以徐惠珍為恥、懸賞通知、混蛋至極、
    醜不怪的老查某、丟盡兒女顏面與自尊心，天下怎有個這麼
    不要臉的父母、真他媽的鬼扯淡、禽獸不如的東西等等之傳
    單，置於停放在前揭騎樓之機車上。(三)、99年3 月22日上午
    11時54分許，強立夫為阻止原告騎車離去，竟將鐵釘插入徐
    惠珍停放於前揭騎樓處之OOY855 號 機車鑰匙孔內，致徐惠
    珍無法以鑰匙發動機車，而妨害徐惠珍合法使用該機車之權
    利。當日中午12時48分許，擋住國泰人壽辦公室，並拉扯原
    告徐惠珍，阻止徐惠珍離去。(四)、99年4 月1 日下午5 時許
    ，在高雄市○○區○○路23號強拉原告徐惠珍，及以「幹你
    娘」、「死人骨頭」等語辱罵原告徐惠珍。(五)、99年5 月18
    日，強力夫在國泰人壽辦公室1 樓騎樓，手舉載有「徐惠珍
    人壽主任9 月匯入錢10月假離婚侵佔我千萬」等語之招牌，
    毀損徐惠珍名譽。(六)、99年5 月18日上午8 時許，強力夫在
    國泰人壽辦公室，徒手拉扯原告徐惠珍手臂及其側背包阻止
    原告離去，並致徐惠珍跌倒，受有頭部外傷併血腫、及雙手
    腕挫傷之傷害。(七)、99年6 月9 日上午7 時30分許，徒手拉
    扯徐惠珍之手腕、衣領，阻止徐惠珍報警。爰依依民法侵權
    行為之法律關係，就前揭(一)、(二)、(三)、(四)之事實，請求命被
    告各給付精神慰撫金新台幣（下同）3 萬；及就前揭(五)、(六)
    、(七)之事實，請求命被告各給付精神慰撫金10萬、15萬、5
    萬元，共計42萬元及法定遲延利息之判決
二、被告則以：原告主張之事實，並非真實，原告不得請求賠償
    等語，資為抗辯。而請求駁回原告之訴。
三、按附帶民事訴訟之判決，應以刑事訴訟判決所認定之事實為
    據，刑事訴訟法第500 條前段定有明文。本件原告主張被告
    強力夫對其為強制等各該事實，業據本院100 年度上易字第
    562 號刑事判決依刑法第304 條第1 項之強制罪、第310 條
    第2 項、第1 項散布文字誹謗罪、第309 條第1 項公然侮辱
    罪、第277 條第1 項傷害罪判處有期徒刑及拘役在案，有該
    判決在卷可稽。則原告主張之上開事實，堪認真實。
四、按因故意或過失，不法侵害他人之權利者，負損害賠償責任
    ；又不法侵害他人之身體、健康、名譽、自由、信用、隱私
    、貞操，或不法侵害其他人格法益而情節重大者，被害人雖
    非財產上之損害，亦得請求賠償相當之金額。民法第184 條
    第1 項前段、第195 條第1 項前段分別有明文規定。本件被
    告強力夫因犯強制罪第310 條第2 項、第1 項散布文字誹謗
    、第309 條第1 項公然侮辱、第277 條第1 項傷害，而侵害
    原告之自由、身體、名譽事實，已如前述，則原告依前開規
    定，請求被告強力夫負損害賠償責任，即屬有據。而審酌本
    案之起因，及原告之傷勢、自由、名譽遭受損害之情形，及
    被告強力夫為大學畢業，現已退休，並無財產；而原告徐惠
    珍為高職畢業，現從事任職於國泰人壽，每月收入約14、15
    萬元，認原告請求賠償之金額，以(一)之部分5 千元、(二)之部
    分1 萬5 千元、(三)之部分1 萬元、(四)之部分2 萬元、(五)之部
    分1 萬元、(六)之部分3 萬元、(七)之部分1 萬元為適當。
五、從而，原告本於侵權行為之法律關係，請求被告給付之金額
    ，在10萬元及自繕本送達之翌日即100 年12月13日起，至清
    償日止，按年息百分之五計算法定遲延利息範圍內，為有理
    由，應予准許；至逾此範圍之請求，並無理由，應予駁回。
六、據上論結：本件原告之訴為一部有理由，一部無理由，依刑
    事訴訟法第502 條第1 項、第2 項，判決如主文。
中    華    民    國   100    年    12    月    29    日
                  刑事第一庭    審判長法  官  周賢銳
                                      法  官  曾逸誠
                                      法  官  洪碩垣
以上正本證明與原本無異。
不得上訴。
中    華    民    國   100    年    12    月    29    日
                                      書記官  洪慧敏